【裁判字號】    89,台上,4688
【裁判日期】    890804
【裁判案由】    違反毒品危害防制條例
【裁判全文】
最高法院刑事判決                              八十九年度台上字第四六八八號
    上  訴  人  甲○○
右上訴人因違反毒品危害防制條例案件，不服台灣高等法院台中分院中華民國八十九
年五月二十三日第二審判決（八十九年度上訴字第六二五號，起訴案號：台灣台中地
方法院檢察署八十八年度偵字第四五二一號），提起上訴，本院判決如左：
    主  文
上訴駁回。
    理  由
按刑事訴訟法第三百七十七條規定，上訴於第三審法院，非以判決違背法令為理由，
不得為之。是提起第三審上訴，應以原判決違背法令為理由，係屬法定要件。如果上
訴理由狀並未依據卷內訴訟資料，具體指摘原判決不適用何種法則或如何適用不當，
或所指摘原判決違法情事，顯與法律規定得為第三審上訴理由之違法情形，不相適合
時，均應認其上訴為違背法律上之程式，予以駁回。本件原判決係依憑共犯王傳為、
姚薇薇在警訊及檢察官偵查中所為不利於上訴人甲○○之供述，王傳為在原審法院另
案（八十七年度訴緝字第四七七號）審理中與上訴人當庭對質時，仍為相同之供述，
並有經警查獲之帳簿三本、以信封袋三個內裝安非他命三小包扣押佐證，及卷附之憲
兵司令部刑事鑑識中心鑑驗通知書等證據，認定上訴人有其事實欄所載之犯行。對於
上訴人所為伊與女友姚薇薇分手後，積欠姚薇薇新台幣（下同）二十餘萬元未還，引
起不滿而故意誣陷伊等語之辯解，認係上訴人事後卸責之詞，委無可採；事後王傳為
、姚薇薇皆翻異前供，改稱係另一綽號「眼鏡」者，並非上訴人，乃故為迴護之詞，
俱無足採信；上訴人請求傳訊證人李梅枝及姚薇薇之房東太太，認均無必要；王傳為
在警訊中所稱代為上訴人及姚薇薇運送安非他命之酬勞即一小包三百元、二小包五百
元，僅係指運送安非他命代價之收費計算方式，至上訴人如何另給付車資，則屬二事
，況每次運送數量並非祗有一小包或二小包，則上訴人販賣所得共計十二萬元，與常
理不相違背，均依調查所得之證據資料，逐一於理由欄內詳加指駁及說明。因而維持
第一審論處上訴人共同連續販賣第二級毒品罪刑（處有期徒刑七年六月）之判決，駁
回上訴人在第二審之上訴。上訴意旨略謂：原判決認定上訴人係以每次運送安非他命
一小包三百元、二小包五百元之代價予計程車司機王傳為作為報酬，然最後一次於八
十七年六月二十九日由姚薇薇囑王傳為由草屯送至台中交予徐榮源，往返之車資即約
一千元，王傳為豈有虧本之理，且原判決認定上訴人共販賣約二十次，但未能提出每
次犯罪之時、地、購買者姓名，逕以連續犯論處，均屬判決理由矛盾；查扣之帳簿三
本，原判決採為認定上訴人犯罪所憑之證據，但該三本帳簿，究竟記述何事，原判決
並未列出，顯然違背法令；上訴人請求傳訊女友李梅枝及房東太太，原審未予調查，
僅於原判決理由欄，以心證揣測說明毋庸調查，顯然違背刑事訴訟法第二百二十二條
第二項有關裁定前有必要時得調查事實之規定云云。惟查有罪判決所記載犯罪之時、
地，除有特殊情形外，並非構成犯罪事實之要素，僅在辨別其犯罪之同一性，故此等
記載，倘已達可得確定之程度，而無礙於犯罪同一性之辨別，即無違背法令之可言。
姚薇薇與王傳為在警訊及檢察官偵查中，指認上訴人之口卡片均一致供認夥同上訴人
販賣安非他命前後約二十次，原判決乃據以認定上訴人與其女友姚薇薇及計程車司機
王傳為共同基於營利之概括犯意，自八十七年六月初起，至同年月二十九日止，連續
販賣安非他命予徐榮源及其他不詳姓名之成年人共二十次等情，尚無上訴意旨所謂判
決理由矛盾之違背法令情事。而原判決依據王傳為於警訊中所供等證據，認定王傳為
運送一小包三百元、二小包五百元，僅指單純運送之代價而言，至上訴人另外如何給
付車資，則屬另一回事，原判決於理由欄內已詳加說明，從形式上觀察，不容上訴意
旨任意指為判決理由矛盾。又經警查扣之帳簿三本，分別係記載每次送交購買者之安
非他命包數、價額、購買者尚未付款之金額，有王傳為之警訊筆錄可憑，原判決因而
採為認定上訴人犯行所憑證據之一，與證據法則並無違背。至當事人聲請調查之證據
，必與待證事有重要關係，在客觀上認為應行調查者，始有依聲請加以調查之必要，
非謂一經聲請即應予調查，原判決業已明毋庸依上訴人之聲請傳訊李梅枝及姚薇薇
所承租房屋之房東太太之理由，況上訴意旨所引刑事訴訟法第二百二十二條第二項，
係指判決以外之裁定，於裁定前得調查事實而言，本件係屬判決而非裁定，此部分顯
非適法之第三審上訴理由。是上訴意旨，並未依據原判決所載及卷內之證據資料，具
體表明原判決如何違背法令，徒就原判決已加說明之事項，憑其個人意見，漫事爭執
，殊難認已具備得為上訴第三審之形式要件，為違背法律上之程式，應予駁回。
據上論結，應依刑事訴訟法第三百九十五條前段，判決如主文。
中      華      民      國    八十九    年      八      月      四      日
                              最高法院刑事第一庭
                                  審判長法官  施  文  仁
                                        法官  張  淳  淙
                                        法官  林  永  茂
                                        法官  黃  一  鑫
                                        法官  林  秀  夫
      右正本證明與原本無異
                                              書  記  官
中      華      民      國    八十九    年      八      月      八      日


司法院資訊處製作；財團法人民間司法改革基金會備份。
